ACORDAO-COMPLETO-2348717

ACÓRDÃO DE RELAÇÃO

ACÓRDÃO DE RELAÇÃO 2658/2019 ATA 11/2019 - SEGUNDA CÂMARA

Acórdão 2658/2019-TCU-Segunda Câmara
	Os Ministros do Tribunal de Contas da União ACORDAM, por unanimidade, com fundamento nos arts. 1º, inciso V, e 39, inciso II, da Lei 8.443/1992, c/c os arts. 1º, inciso VIII, 143, inciso II, 259, inciso II, e 260, § 5º, do Regimento Interno/TCU e no art. 7º, inciso I, da Resolução/TCU 206/2007, em considerar prejudicada a apreciação do mérito dos atos de concessão de pensão civil a seguir relacionados, por perda de objeto, tendo em vista o falecimento dos interessados, de acordo com os pareceres emitidos nos autos:
1. Processo TC-Processo 003.958/2019-1 (PENSÃO CIVIL) 
	1.1. Interessados: Brasileira Alves da Cunha Borges (XXX.117.855-XX) ; Djanira Ferreira Alves de Aquino (XXX.051.977-XX) ; Durcina Mattos de Azevedo (XXX.821.087-XX) ; Edna Thurler de Jesus (XXX.360.847-XX) ; Helena Rodrigues dos Santos (XXX.404.105-XX) ; Helenita Fernandes (XXX.350.246-XX) ; Irani Martins de Souza (XXX.721.671-XX) ; Izabel Souza Fontes (XXX.440.175-XX) ; Jose Evaristo Roriz de Souza (XXX.880.161-XX) ; Julieta Maria de Oliveira (XXX.298.865-XX) ; Ledi Helena Garske Pereira (XXX.334.050-XX) ; Maria Ferreira da Costa (XXX.420.523-XX) ; Maria Helena da Silva (XXX.317.066-XX) ; Maria Jose Vieira Fontes (XXX.019.705-XX) ; Maria Jose da Silva Alves (XXX.989.197-XX) ; Maria Julia Brito (XXX.835.515-XX) ; Maria de Lourdes Vieira Fontes (XXX.585.498-XX) ; Marlene Thurler (XXX.733.527-XX) ; Nilza Tabosa de Souza (XXX.464.302-XX) ; Nilza da Silva Mendonça (XXX.453.577-XX) ; Vanda Pereira da Consolação (XXX.293.146-XX) ; Yolanda Italia Fernandes Garcia (XXX.372.046-XX) 
	1.2. Órgão/Entidade: Ministério dos Transportes, Portos e Aviação Civil – MTPA.
	1.3. Relator: Ministro-Substituto Marcos Bemquerer Costa.
	1.4. Representante do Ministério Público: Procurador Marinus Eduardo De Vries Marsico.
	1.5. Unidade Técnica: Secretaria de Fiscalização de Pessoal (Sefip) .
	1.6. Representação legal: não há.
	1.7. Determinações/Recomendações/Orientações: não há.

Segunda Câmara

Ministério dos Transportes, Portos e Aviação Civil - MTPA.

Brasileira Alves da Cunha Borges (XXX.117.855-XX); Djanira Ferreira Alves de Aquino (XXX.051.977-XX); Durcina Mattos de Azevedo (XXX.821.087-XX); Edna Thurler de Jesus (XXX.360.847-XX); Helena Rodrigues dos Santos (XXX.404.105-XX); Helenita Fernandes (XXX.350.246-XX); Irani Martins de Souza (XXX.721.671-XX); Izabel Souza Fontes (XXX.440.175-XX); Jose Evaristo Roriz de Souza (XXX.880.161-XX); Julieta Maria de Oliveira (XXX.298.865-XX); Ledi Helena Garske Pereira (XXX.334.050-XX); Maria Ferreira da Costa (XXX.420.523-XX); Maria Helena da Silva (XXX.317.066-XX); Maria Jose Vieira Fontes (XXX.019.705-XX); Maria Jose da Silva Alves (XXX.989.197-XX); Maria Julia Brito (XXX.835.515-XX); Maria de Lourdes Vieira Fontes (XXX.585.498-XX); Marlene Thurler (XXX.733.527-XX); Nilza Tabosa de Souza (XXX.464.302-XX); Nilza da Silva Mendonça (XXX.453.577-XX); Vanda Pereira da Consolação (XXX.293.146-XX); Yolanda Italia Fernandes Garcia (XXX.372.046-XX)

MARCOS BEMQUERER

não há.

PENSÃO CIVIL (PCIV)

Secretaria de Fiscalização de Pessoal (Sefip).